【裁判字號】    88,上訴,1147
【裁判日期】    890526
【裁判案由】    殺人等
【裁判全文】
臺灣高等法院刑事判決                  八十八年度上訴字第一一四七號
    上  訴  人  台灣新竹地方法院檢察署檢察官
    上  訴  人
    即  被  告  壬○○
    指定辯護人  本院甲○辯護人
    上  訴  人
    即  被  告  戊○○
                乙○○
                丙○○
                丁○○
                庚○○
    右五人共同
    選任辯護人  林詮勝
                郭淑萍
    上  訴  人
    即  被  告  己○○
                曾習賢
右上訴人因被告等殺人等案件，不服臺灣新竹地方法院八十七年度重訴字第十三號，
中華民國八十八年一月廿五日第一審判決（起訴案號：臺灣新竹地方法院檢察署八十
七年度偵字第二０二二、二０二三、二０二五號）提起上訴，本院判決如左：
    主      文
上訴駁回。
    事實及理由
一、本案經本院審理結果，第一審認被告壬○○犯刑法第二百七十一條第一項之殺人
    罪，判處有期徒刑拾伍年，禠奪公權拾年；戊○○、丙○○、庚○○、己○○共
    犯刑法第二百七十七條第一項之傷害罪，各處有期徒刑肆月。丁○○共犯刑法第
    二百七十七條第一項之傷害罪，累犯，判處有期徒刑伍月，又共犯刑法第三百五
    十四條之毀損罪，累犯，判處拘役伍拾日。乙○○共犯刑法第二百七十七條第一
    項之傷害罪，判處有期徒刑肆月，又共犯刑法第三百五十四條之毀損罪判處拘役
    肆拾日。並就傷害及毀損罪，均諭知易科罰金之折算標準為三百元折算一日；認
    事用法及量刑均無不當，應予維持，並引用第一審判決書記載之事實、證據及理
    由。
二、被告壬○○上訴意旨略以其並無殺人的犯意，只是居於傷害莊莊烈的意思，是傷
    害致死；被告戊○○、丙○○、庚○○、己○○、丁○○、乙○○上訴意旨略以
    只是勸架，並沒有傷害被害人莊莊烈各云云。查被告壬○○係持球棒毆擊莊莊烈
    頭部數下，莊莊烈因而枕部多處裂傷及複雜性骨折，為外傷性顱腦部創傷，此有
    卷附鑑定書可按，足以證明被告壬○○下手極猛。被告壬○○對於以堅硬之鋁製
    球棒毆擊被害人頭部能致命，應為其所預見，竟以之重擊被害人頭部，更難謂其
    無殺人之決意。原審綜合全部卷證，認其有殺人之犯意，並於理由中詳為論，
    核無不合。被告壬○○空言否認其有殺人之犯意，自無可採。被告壬○○之上訴
    ，核無理由，應該駁回。被告戊○○、丙○○、庚○○、己○○、丁○○、乙○○否認傷害被害人莊莊烈，辯稱只是勸架而已。惟查被告戊○○等六人確有與被
    害人相互拉扯，迭據被告壬○○於原審偵審時供承甚詳；被告丁○○於警訊、偵
    查及原審審理中供稱壬○○拖被害人下車，乙○○拖住被害人，並限制其行動，
    其與丙○○共同搶下被害人手上的鋁棒，壬○○追打被害人，庚○○、己○○、
    戊○○一同追打被害人等語；被告庚○○於警訊及偵查中亦為相類之供述；證人
    李正銘於警訊中證述看到三、四人毆打一男子（指被害人），並轉而打自小客車
    ；由被告壬○○、庚○○之供述及證人李正銘之指述，足以證明被告七人確均有
    與被害人發生拉扯及出手毆打被害人情事。參以被告丁○○、乙○○供承破壞被
    害人之汽車玻璃，果其意在勸架，焉有破壞被害人車窗之理，其辯稱僅參與勸架
    ，自甚無稽。至被告己○○於本院審理時辯稱事發時其係在便利商店購物，並未
    在場云云。惟查與前開同案被告所供不符，業經原審於判決理由中指駁甚詳，被
    告己○○猶執陳詞，否認參與，亦無可採。被告戊○○、丙○○、庚○○、己○○、丁○○、乙○○六人確有共同傷害被害人莊莊烈，業經原判決審認明確。彼
    等六人就傷害部分之上訴，核均無理由，應該駁回。被告丁○○、乙○○坦承確
    有損壞被害人之汽車玻璃，核與被害人之母辛○○指訴情節相符，原審因而分別
    予以論罪科刑，亦無不當。被告丁○○、乙○○此部分之上訴，核亦無理由，應
    該駁回。
三、檢察官上訴意旨略以被告七人自案發迄今對告訴人均無任何賠償，且一再飾詞卸
    責，毫無悔改之意，原審量刑顯然過輕等語，指摘原判決不當。查被告戊○○、
    丁○○、乙○○、丙○○、庚○○、己○○等六人已先後與告訴人達成和解，業
    據辛○○供陳在卷，且該六人所涉情節較輕，原審分別量處五月及四月之有期徒
    刑，尚無偏輕情事，檢察官此部分上訴，核無理由，應該駁回。至被告壬○○部
    分，雖尚未達成和解，惟查此事件係偶發事件，原判決量處有期徒刑拾伍年，為
    最重之有期徒刑，尚難認有偏輕情形，檢察官此部分上訴，亦無理由，應該駁回
    。
四、被告戊○○、丙○○、庚○○、己○○、丁○○、乙○○六人之傷害犯行，與被
    告壬○○殺人前之傷害犯行間，有犯意聯絡與行為分擔，原判決理由漏未論，
    應予補正，併此明。
五、據上論斷，應依刑事訴訟法第三百七十三條、第三百六十八條，判決如主文。
本案經檢察官施良波到庭執行職務。
中     華     民     國    八十九   年       五       月      二十六    日
                             臺灣高等法院刑事第四庭
                                 審判長法  官  蔡  永  昌
                                       法  官  許  宗  和
                                       法  官  陳  榮  和
右正本證明與原本無異。
殺人部分如不服本判決應於收受送達後十日內向本院提出上訴書狀，其未敘述上訴之
理由者並得於提起上訴後十日內向本院補提理由書（均須按他造當事人之人數附繕本
）。
其餘不得上訴。
                                       書記官  劉  麗  芬
中     華     民     國    八十九   年       五       月      二十九    日
附錄：本案論罪科刑法條全文
刑法第二百七十一條第一項：
殺人者，處死刑、無期徒刑或十年以上有期徒刑。
刑法第二百七十七條第一項：
傷害人之身體或健康者，處三年以下有期徒刑，拘役或一千元以下罰金。
刑法第三百五十四條：
毀棄、損壞前二條以外之他人之物或致令不堪用，足以生損害於公眾或他人者，處二
年以下有期徒刑、拘役或五百元以下罰金。


司法院資訊處製作；財團法人民間司法改革基金會備份。
